【裁判字號】    89,易,955
【裁判日期】    890629
【裁判案由】    毒品危害防制條例
【裁判全文】
臺灣桃園地方法院刑事判決                          八十九年度易字第九五五號
    公  訴  人  臺灣桃園地方法院檢察署檢察官
    被      告  甲○○
右列被告因違反毒品危害防制條例案件，經檢察官提起公訴（八十九年度毒偵字第一
四三二號），本院判決如左：
    主  文
甲○○施用第二級毒品，累犯、處有期徒刑肆月。如易科罰金，以參佰元折算壹日。
    事  實
一、甲○○前曾於民國八十五年間因麻藥案件，經台灣新竹地方法院判處有期徒刑三
    月確定，於八十五年十月二日執行完畢。又因施用毒品案件，經台灣台中地方法
    院裁定送觀察、勒戒後，認無繼續施用毒品之傾向，由台灣台中地方法院檢察署
    檢察官於八十七年九月十一日以八十七年度偵字第一一八九九號、第一四三七０
    號、第一六一三三號、第一八一九七號為不起訴處分確定在案；再因施用第二級
    毒品安非他命，經依本院以八十八年度毒聲字第二八一六號裁定送觀察、勒戒後
    ，認有繼續施用毒品傾向，經檢察官聲請施以強制戒治並提起公訴，而先後經本
    院以八十八年度毒聲字第三二九０號裁定，令入戒治處所施以強制戒治；及以八
    十八年度易字第一七三六號判決處有期徒刑六月，於八十九年一月二十四日確定
    在案。旋又經本院以八十八年度毒聲字第六六五九號裁定停止戒治並交付保護管
    束在外。詎甲○○仍不知悔改，又另行起意，在前揭保護管束期間內之八十八年
    十二月十日，在桃園縣不詳地點施用第二級毒品安非他命一次，嗣為台灣桃園地
    方法院檢察署觀護人於八十八年十二月十三日採尿送驗而查獲，經本院以八十九
    年毒聲字第二一三號裁定撤銷停止戒治，令甲○○入戒治處所施以強制戒治迄今
    。
二、案經台灣桃園地方法院檢察署檢察官自動檢舉起訴。
    理  由
一、訊據被告甲○○坦承於右揭時地施用第二級毒品安非他命之事實不諱，並有台灣
    檢驗科技股份有限公司出具之尿液鑑定報告附卷可稽，其施用毒品之犯行，已堪
    認定。又被告因施用毒品案件，經台灣台中地方法院裁定送觀察、勒戒後，認無
    繼續施用毒品之傾向，由台灣台中地方法院檢察署檢察官於八十七年九月十一日
    以八十七年度偵字第一一八九九號、第一四三七０號、第一六一三三號、第一八
    一九七號為不起訴處分確定在案；再因施用第二級毒品安非他命，經依本院以八
    十八年度毒聲字第二八一六號裁定送觀察、勒戒後，認有繼續施用毒品傾向，經
    檢察官聲請施以強制戒治並提起公訴，而先後經本院以八十八年度毒聲字第三二
    九０號裁定，令入戒治處所施以強制戒治；及以八十八年度易字第一七三六號判
    決處有期徒刑六月，於八十九年一月二十四日確定在案。旋又經本院以八十八年
    度毒聲字第六六五九號裁定停止戒治並交付保護管束在外。再於前揭保護管束期
    間，因本件施用第二級毒品安非他命犯行，經本院以八十九年毒聲字第二一三號
    裁定撤銷停止戒治，令甲○○入戒治處所施以強制戒治迄今等情，則有台灣高等
    法院被告全國前案紀錄表及本院八十八年度易字第一七三六號刑事判決書各一紙
    附卷可參。再者，被告前次固曾因再犯施用毒品犯行，經本院於八十八年九月二
    十日以八十八年度易字第一七三六號判決處有期徒刑六月，於八十八年一月二十
    四日確定在案；惟其此次則係於八十八年十二月十日再度施用毒品，並非該案既
    判力效力所及，本院自得再為實體審理。至經裁定停止強制戒治並交付保護管束
    在外者，係在保護管束期滿並未經撤銷停止戒治時，始視為強制戒治期滿，此觀
    毒品危害防制條例第二十二條第二項自明，故被告於交付保護管束期間內，再犯
    本件施用第二級毒品犯行，檢察官亦僅應聲請將被告撤銷停止戒治，無須再就本
    件施用毒品犯行聲請裁定觀察勒戒，從而被告此次再犯施用毒品犯行，仍僅引用
    前次觀察勒戒結果，認被告有繼續施用毒品傾向，即為已足，附予敘明。綜上所
    述，本件事證明確，被告犯行堪予認定。
二、核被告甲○○所為，係犯毒品危害防制條例第十條第二項之施用第二級毒品罪。
    持有安非他命之低度行為為施用之高度行為所吸收，不另論罪。又被告前有如事
    實欄所示之科刑及執行情形，此有台灣桃園地方法院檢察署刑案資料查註紀錄表
    一紙附卷足憑，其於刑之執行完畢後，五年內再犯本件有期徒刑以上刑之罪，為
    累犯，依刑法第四十七條規定加重其刑。爰審酌被告經觀察勒戒後仍再犯罪，顯
    見戒毒意志不堅，及其犯罪戕害自身，尚無害及他人，且犯罪後坦承犯行，態度
    良好等一切情狀，酌情量處如主文所示之刑，並諭知易科罰金之折算標準，以資
    懲儆。
據上論斷，應依刑事訴訟法第二百九十九條第一項前段，毒品危害防制條例第十條第
二項，刑法第十一條前段、第四十一條、第四十七條，罰金罰鍰提高標準條例第二條
，判決如主文。
本案經檢察官張尹敏到庭執行職務。
中        華        民        國    八十九    年  六    月    二十九    日
                                台灣桃園地方法院刑事第五庭
                                    法  官   陳彥宏
右正本證明與原本無異。
如不服本判決，應於判決送達後十日內向本院提出上訴狀( 應附繕本 )，上訴於
臺灣高等法院。
                                    書記官   魏慧夷
中        華        民        國    八十九    年  六    月    二十九    日
論罪科刑法條：
毒品危害防制條例第十條
施用第一級毒品者，處六月以上五年以下有期徒刑。
施用第二級毒品者，處三年以下有期徒刑。


司法院資訊處製作；財團法人民間司法改革基金會備份。
